# 《企业会计准则第 2 号——长期股权》修订问题

提问人：morsuit 时间：2013-01-24 20:30:55
您好，我对于这个 2 号长期股权范围的修订不是很理解，希望得到您的指导。我大概的理解是说原第四类长期股权投资（投资企业对被投资单位不具有控制、共同控制或重大影响，且在活跃市场上没有报价、公允价值不能可靠计量的股权投资不再视为长期股权投资）不再划分为长期股权投资，但是原来的 22 号里面不是排除了这种类型的资产吗？怎么样按照 22 号准则来划分？{}谢谢喇！

回答人：chenyiwei
现行的 22 号准则并未明确排除这种情况，只是说“由《企业会计准则第 2 号——长期股权投资》规范的长期股权投资，适用《企业会计准则第 2 号——长期股权投资》”，因此 2 号准则修订后， 22 号的适用范围自动扩展。

提问人：morsuit 时间：2013-01-25 18:41:13
回复 morsuit 的帖子
谢谢你的回复 我看到有位会计人的解释是实务中若更改后，一般是划分为可供出售金融资产，这样就从不知道公允价值时（可供出售金融资产）到可估计公允价值时（仍然为可供出售金融资产），不存在违反 22 号准则中重分类规定。解决了这个争议。大概是这个意思，我只是在校学生实务完全不了解，还有很多要学习吖.......

回答人：chenyiwei
实务中多数是会作为可供出售类。如果公允价值不能可靠计量，则按成本计量也是允许的，直到公允价值能够可靠计量为止。（IAS 39.46）

提问人：morsuit 时间：2013-01-27 16:24:41
请教陈版 俺还有一个疑问 这个“二是对间接持有的部分按照 22 号准则规定采用公允价值计量，同时对直接持有的部分采用权益法”中，要是直接持有部分少于20%，不是应该用成本法？

回答人：chenyiwei
即使对间接持有的部分采用金融工具模式，但这部分股权投资也是持有表决权的，必要时仍可以一致行动，所以不能只计算母公司直接持有的股权对应的表决权比例。

回答人：chenyiwei
这个讨论问题的前提是：该被投资企业是合并集团的联营企业。基于这个前提，不可能出现成本法核算的情况。